Images des répertoires du notaire Ferdinand Robin pour l'étude V
Archives nationales de France
Images des répertoires du notaire Ferdinand Robin pour l'étude V
29 juin 1889 - 24 avril 1899
MC/RE/V/25 - MC/RE/V/26
Etude V; Robin, Ferdinand
2 registres
Archives nationales de France
Minutes et répertoires: la loi 2008-696 du 15 juillet 2008 relative aux archives a fixé à 75 ans à compter de la date de l'acte, ou à 25 ans à compter de la date du décès de l'intéressé si ce délai est plus bref, le délai de communication des minutes et répertoires des notaires; ce délai est porté à 100 ans à compter de la date de l'acte si le document se rapporte à un mineur (code du Patrimoine, articles L213-2, 4e d et 5e).
Autres documents de l'étude (dossiers de clients, comptabilité...): s'agissant d'archives privées, ces documents sont communicables selon les modalités fixées par le déposant ou le donateur.
Certains documents ne sont pas accessibles sous leur forme originale en raison de leur mauvais état de conservation.
Registres versés aux Archives nationales en 1997.
Images des répertoires de l’étude V
Archives de l'étude V
répertoire d'officier public ministériel
- Répertoire chronologique pour la période du 29 juin 1889 au 24 avril 1899, 29 juin 1889 - 24 avril 1899; MC/RE/V/25; Ce répertoire contient 298 feuillets et fait partie d'un registre de 300 feuillets de papier manuscrits, hauteur 35 x largeur 24 cm, composé de 3 cahiers ayant chacun sa propre numérotation. Le registre est en bon état.
  Registre folioté en 2003 (foliotation non visible à l'écran)
  Le registre contient aussi le répertoire du notaire Charles Pierre Antoine Henri Renard pour la période du 21 mai au 28 juin 1889.
  Le répertoire contient les informations suivantes: 1. le n° de l'acte dans l'année; 2. date du jour; 3. nature de l'acte passé en brevet; 4. nature de l'acte passé en minute; 5. nom, prénom, domicile des parties, indication sur la situation et les prix des biens; 6. date d'enregistrement de l'acte; 7. droits d'enregistrement.
  Attention: seuls les actes passés en minute sont conservés; les actes mentionnés dans le répertoire comme passés en simple brevet (colonne 3) ne sont pas conservés par les notaires et ne sont donc pas versés au Minutier (ils sont remis aux clients).
  répertoire
  - Liste chronologique des actes pour la période du 29 juin au 31 décembre 1889, 29 juin - 31 décembre 1889; 3 v°-19 v°; 16 feuillets
  - Liste chronologique des actes pour la période du 2 janvier au 31 décembre 1890, 2 janvier - 31 décembre 1890; 19 v°-56 v°; 37 feuillets
  - Liste chronologique des actes pour la période du 3 janvier au 31 décembre 1891, 3 janvier - 31 décembre 1891; 56 v°-93 v°; 37 feuillets
  - Liste chronologique des actes pour la période du 2 janvier au 31 décembre 1892, 2 janvier - 31 décembre 1892; 93 v°-126 r°; 34 feuillets
  - Liste chronologique des actes pour la période du 2 janvier au 30 décembre 1893, 2 janvier - 30 décembre 1893; 126 v°-159 r°; 34 feuillets
  - Liste chronologique des actes pour la période du 2 janvier au 31 décembre 1894, 2 janvier - 31 décembre 1894; 159 r°-190 r°; 31 feuillets
  - Liste chronologique des actes pour la période du 1er janvier au 31 décembre 1895, 1er janvier - 31 décembre 1895; 190 r°-214 v°; 24 feuillets
  - Liste chronologique des actes pour la période du 2 janvier au 31 décembre 1896, 2 janvier - 31 décembre 1896; 214 v°-238 v°; 24 feuillets
  - Liste chronologique des actes pour la période du 1er janvier au 30 décembre 1897, 1er janvier - 30 décembre 1897; 238 v°-262 v°; 24 feuillets
  - Liste chronologique des actes pour la période du 3 janvier au 31 décembre 1898, 3 janvier - 31 décembre 1898; 262 v°-290 v°; 28 feuillets
  - Liste chronologique des actes pour la période du 4 janvier au 24 avril 1899, 4 janvier - 24 avril 1899; 290 v°-300 v°; 10 feuillets
- Répertoire alphabétique des clients pour la période de 1889 à 1898, 1889 - 1898; MC/RE/V/26; Un registre de 144 feuillets de papier manuscrits, hauteur 35 x largeur 24 cm. Le registre est en bon état.
  Le répertoire contient les informations suivantes: 1. le nom et l'adresse du client; 2. n° de taxe; 3. folio du grand livre; 4. dates des actes; 5. nature des actes; 6. observations.
  - Liste alphabétique des clients A-C, 1 r°-32 v°; 32 feuillets, les ff. 4 v°, 20 v°, 32 v° sont blancs
  - Liste alphabétique des clients D-G, 33 r°-61 v°; 28 feuillets, les ff. 45 v°, 61 r°-61 v° sont blancs
  - Liste alphabétique des clients H-M, 62 r°-95 v°; 33 feuillets, les ff. 70 v°, 84 r°-84 v°, 95 r°-95 v° sont blancs
  - Liste alphabétique des clients N-R, 96 r°-117 v°; 22 feuillets, les ff. 98 r°-98 v°, 100 r°-100 v°, 108 v°, 109 v°, 117 v° sont blancs
  - Liste alphabétique des clients S-Z, 118 r°-144 r°; 26 feuillets, les ff. 129 r°-129 v°, 133 v°, 140 v°, 142 r°-142 v°, 143 v°, 144 v° sont blancs